臺灣臺中地方法院刑事判決　　　　　　　　　　　　九十三年度訴字第一九八三號
　　公　訴　人　臺灣臺中地方法院檢察署檢察官
　　被　　　告　甲○○
右列被告因違反毒品危害防制條例案件，經檢察官提起公訴（九十三年度毒偵字第二
五一一號），本院合議庭裁定依簡式審判程序審理，判決如左：
    主  文
甲○○連續施用第一級毒品，累犯，處有期徒刑壹年。扣案之第一級毒品海洛因小
包（驗餘淨重合計壹點貳柒公克，空包裝重合計零點玖零公克），沒收銷燬之；扣案
之注射針筒貳支，均沒收。又施用第二級毒品，累犯，處有期徒刑捌月；扣案之第二
級毒品安非他命壹包（含袋重壹點柒公克）沒收銷燬之。應執行有期徒刑壹年陸月；
扣案之第一級毒品海洛因小包（驗餘淨重合計壹點貳柒公克，空包裝重合計零點玖
零公克）及第二級毒品安非他命壹包（含袋重壹點柒公克），均沒收銷燬之；扣案之
注射針筒貳支，均沒收。
    犯罪事實
一、甲○○基於施用第一級毒品海洛因之概括犯意，自民國九十三年三月間某日起至
    同年七月十四日上午七、八時許，在臺中縣豐原市○○路四九二巷十四號住處內
    ，以將第一級毒品海洛因摻水放入針筒內注射施打之方式，連續施用第一級毒品
    海洛因多次。另基於施用第二級毒品安非他命之犯意，於九十三年七月十四日凌
    晨零時三十分許（起訴書誤為十三時二十五分許）往前回溯九十六小時內之某時
    ，在不詳地點，以不詳方式，施用第二級毒品安非他命一次。嗣於九十三年七月
    十三日二十二時三十分許，經警在臺中市○○區○○路二段四六五號前，當場查
    獲甲○○持有第一級毒品海洛因三包（驗餘淨重合計一．二七公克，空包裝重合
    計０．九０公克）、第二級毒品安非他命一包（含袋重一．七公克）及供其施用
    海洛因所用之注射針筒二支；另經採集其尿液送驗後，「安非他命」、「嗎啡」
    項目均呈陽性反應，進而查悉上情。
二、案經臺中市警察局報告臺灣臺中地方法院檢察署檢察官偵查起訴。
    理  由
一、右揭事實，業據被告甲○○於本院審理時為認罪之陳述，復經同時為警查獲之黃
    文章於警詢時證稱：被告有注射海洛因之習慣等語無訛，有本院準備程序筆錄、
    審判筆錄及證人黃文章警詢筆錄在卷可考。又：
（一）被告於九十三年七月十四日凌晨零時三十分許，在臺中市警察局少年隊所採集
      之尿液，經送驗後，係呈「安非他命」、「嗎啡」均陽性反應等情，則有詮昕
      科技股份有限公司濫用藥物尿液檢驗報告一份附卷可稽。
（二）被告被查扣之白色粉末三包，經送請法務部調查局鑑定結果，認均含第一級第
      六項毒品海洛因成分，驗餘淨重合計一．二七公克，空包裝重合計０．九０公
      克等情，另有該局九十三年九月十日調科壹字第一二００一四三一七號鑑定通
      知書存卷可查。
（三）此外，尚有臺中市警察局搜索扣押筆錄暨扣押物品目錄表、照片等件在卷可佐
      ，及扣案第二級毒品安非他命一包（含袋重一．七公克）及注射針筒二支可資
      為證。
（四）綜上，被告前開自白，核與事實相符，堪予採信。從而，本件事證明確，被告
      右開犯行，堪以認定。
二、按海洛因、安非他命分別係毒品危害防制條例第二條第二項第一款、第二款所定
    之第一級毒品、第二級毒品，不得非法施用。查被告前於八十七年間因反麻醉藥
    品管理條例案件，經本院裁定送觀察、勒戒後，認有繼續施用毒品傾向，續由本
    院裁定令入戒治處所施以強制戒治，並於戒治期滿後，由本院於八十九年四月二
    十八日以八十七年度易字第二一六二號判決免刑確定。於八十九年間又因施用毒
    品案件，經本院裁定令入戒治處所施以強制戒治，且所犯施用第一級毒品罪及第
    二級毒品罪，由臺灣臺中地方法院檢察署檢察官提起公訴，並由本院九十年度訴
    緝字第七三號分別判處有期徒刑十月、五月，並定應執行刑為有期徒刑一年二月
    確定，於九十一年九月四日強制戒治執行完畢出所等情，有臺灣臺中地方法院檢
    察署刑案資料查註紀錄表、全國施用毒品案件紀錄表、臺灣高等法院被告全國前
    案紀錄表、本院八十七年度易字第二一六二號、九十年度訴緝字第七三號刑事判
    決等件可按，可知被告本次係第三度違犯毒品危害防制條例第十條之罪，自應依
    法論科。是核被告所為，係犯毒品危害防制條例第十條第一項之施用第一級毒品
    罪及同條第二項之施用第二級毒品罪。又：
（一）被告為施用第一級毒品及第二級毒品而持有各該毒品之低度行為，皆為各該施
      用之高度行為所吸收，均不另論罪。
（二）被告多次施用第一級毒品犯行，時間緊接，觸犯構成要件相同之罪名，顯係基
      於概括之犯意為之，為連續犯，應論以一罪，並依法加重其刑。
（三）被告所犯上開二罪，犯意各別，行為不同，應分論併罰。
（四）被告前於八十九年間因違反毒品危害防制條例案件，經本院以九十年度訴緝字
      第七三號就施用第一級毒品罪及施用第二級毒品罪，分別判處有期徒刑十月、
      五月，並定應執行刑為有期徒刑一年二月確定，入監執行後，於九十二年八月
      六日因縮刑假釋出監，假釋付保護管束期間至九十二年十月八日等情，有前開
      前科紀錄資料可考，其於有期徒刑執行完畢五年內，再犯本件有期徒刑以上之
      二罪，均為累犯，就施用第一級毒品罪部分應依法遞加重其刑，就施用第二級
      毒品罪部分應依法加重其刑。
（五）爰審酌被告前已經二次強制戒治療程，並因施用第一級毒品罪及施用第二級毒
      品罪，而入監執行有期徒刑一年二月完畢，竟仍未能斷絕毒癮，再犯本件犯行
      ，無視於國家對於杜絕毒品犯罪之禁令，所為對家庭及社會均生負面影響；但
      本次施用第一級毒品之期間非長，施用第二級毒品安非他命之次數只有一次，
      且所為係自戕行為，犯罪之動機、目的尚屬單純，手段平和，並未因此危害他
      人，所生損害不大，於本院審理時復能坦認犯行，犯後態度良好等一切情狀，
      分別量處如主文所示之刑，並定其應執行之刑，以示懲戒。
（六）扣案之第一級毒品海洛因三小包（驗餘淨重合計一．二七公克，空包裝重合計
      ０．九０公克）、第二級毒品安非他命一包（含袋重一．七公克），分別係毒
      品危害防制條例第二條第二項第一款及第二款管制之第一級毒品及第二級毒品
      ，爰依同條例第十八條第一項前段，沒收銷燬之。又扣案之注射針筒二支，係
      被告所有並供施用第一級毒品海洛因所用之物，業據被告供明在卷，爰依刑法
      第三十八條第一項第二款規定，宣告沒收。
據上論斷，應依刑事訴訟法第二百七十三條之一第一項、第二百九十九條第一項前段
，毒品危害防制條例第十條第一項、第二項、第十八條第一項前段，刑法第十一條前
段、第五十六條、第四十七條、第五十一條第五款、第三十八條第一項第二款，判決
如主文。
本案經檢察官張溢金到庭執行職務。
中      華      民      國    九十三    年     十一     月    二十六    日
                              臺灣臺中地方法院刑事第一庭
                                  法  官  莊  嘉  蕙
右正本證明與原本無異。
如不服本判決，應於送達後十日內向本院提出上訴狀（須附繕本），上訴於臺灣高等
法院臺中分院。
                                  書記官
中      華      民      國    九十三    年     十一     月    二十六    日
附錄論罪科刑法條
毒品危害防制條例第十條
施用第一級毒品者，處六月以上五年以下有期徒刑。
施用第二級毒品者，處三年以下有期徒刑。
